【裁判字號】    95,中交簡上,789
【裁判日期】    951229
【裁判案由】    公共危險
【裁判全文】
臺灣臺中地方法院刑事判決         95年度中交簡上字第789號
上  訴  人  臺灣臺中地方法院檢察署檢察官
被      告  甲○○
上列上訴人因公共危險案件，不服臺灣臺中地方法院臺中簡易庭
九十五年度中交簡字第一四五五號中華民國九十五年九月二十二
日第一審簡易判決（聲請案號：臺灣臺中地方法院檢察署九十五
年度速偵字第二九八九號），提起上訴，本院判決如下：
    主    文
上訴駁回。
    犯罪事實及理由
一、本案經本院審理結果，認第一審簡易判決認事用法及量刑均
    無不當，應予維持，並引用第一審判決書及簡易判決處刑書
    記載之犯罪事實、證據及理由（如附件）。
二、檢察官提起本件上訴意旨略以：原判決諭知被告甲○○拘役
    五十五日，得易科罰金，固非無見，惟被告酒後駕車經測得
    呼氣中含酒精濃度為每公升○‧八六毫克，濃度甚高，行車
    已有高度危險性，且嚴重危及用路人之人身安全，原審輕判
    拘役五十五日似尚難達到警惕被告之效果，爰提起上訴，請
    改判較重之刑等語。
三、按關於刑之量定，係實體法上賦予法院得為自由裁量之事項
    ，倘其未有逾越法律所規定之範圍，或濫用其權限，即不得
    任意指摘為違法（參最高法院七十五年臺上字第七○三三號
    判例），且在同一犯罪事實與情節，如別無其他加重或減輕
    之原因，下級審量定之刑，亦無過重或失輕之不當情形，則
    上級審法院對下級審法院之職權行使，原則上應予尊重（參
    見最高法院八十五年度臺上字第二四四六號判決）。經查，
    本案被告所犯之刑法第一百八十五條之三之服用酒類不能安
    全駕駛動力交通工具而駕駛罪，其法定刑為「一年以下有期
    徒刑、拘役或三萬元以下罰金」。而原審依檢察官聲請簡易
    判決處刑書記載為犯罪事實，於法定刑度內量處被告拘役五
    十五日，並諭知易科罰金之折算標準，難謂有何違法失當之
    處。檢察官雖以上述理由認為原審量刑過輕，然呼氣酒精濃
    度高低，與個人體內酵素分解酒精速率有關，因人而異，故
    非客觀之參考數據，呼氣酒精濃度僅能做為是否飲用酒類已
    達不能安全駕駛之判斷，實難以呼氣酒精濃度高低引之為量
    刑輕重之依據。從而，檢察官前揭上訴理由指稱原審量刑過
    輕云云，提起上訴，請求撤銷改判為無理由，應予駁回。
據上論斷，應依刑事訴訟法第四百五十五條之一第一項、第三項
、第三百七十三條、第三百六十八條，判決如主文。
中    華    民    國    95    年    12    月    29    日
                  刑事第十三庭  審判長法  官  陳慧珊
                                      法  官  李秋娟
                                      法  官  黃裕仁
上正本證明與原本無異。
本件不得上訴。
                                      書記官  王嘉仁
中    華    民    國    95    年    12    月    29    日
附錄本案論罪科刑法條全文
中華民國刑法第一百八十五條之三
服用毒品、麻醉藥品、酒類或其他相類之物，不能安全駕駛動力
交通工具而駕駛者，處一年以下有期徒刑、拘役或三萬元以下罰
金。


司法院資訊處製作；財團法人民間司法改革基金會備份。
